【裁判字號】    89,交訴,23
【裁判日期】    890706
【裁判案由】    公共危險等
【裁判全文】
臺灣嘉義地方法院刑事判決                          八十九年度交訴字第二三號
    公  訴  人  臺灣嘉義地方法院檢察署檢察官
    被      告  乙○○
右被告因公共危險等案件，經檢察官提起公訴（八十九年度偵字第九一○號），本院
判決如左：
        主  文
乙○○服用酒類，不能安全駕駛動力交通工具而駕駛，處有期徒刑參月；又駕駛動力
交通工具肇事，致人死傷而逃逸，處有期徒刑捌月；應執行有期徒刑拾月，緩刑伍年
。其餘被訴部分公訴不受理。
        事  實
一、乙○○於民國（下同）八十九年一月二十四日十二至十三時許，前往嘉義縣梅山
    鄉與友人飲酒，嗣明知其服用酒類後，已不能安全駕駛動力交通工具，仍於當日
    十九時許駕駛車牌號碼ＳＢ─二四六七號自用小客車，由嘉義縣梅山鄉○○○市
    ○道路行駛，於同日二十一時十五分許，於駕車行經嘉義縣民雄鄉○○路○段一
    ○一號前，應注意車前狀況，且依當時情形，並無不能注意情事，竟疏未注意，
    其車撞及停放於路旁之車牌號碼ＪＷ－九四三０號自用小貨車，及正欲打開車門
    上車之甲○○，致甲○○受有顏面多處撕裂傷（傷害部分已撤回告訴）。張輝宗
    肇事竟未下車察看，逕行駕車逃逸，嗣因坐於小貨車內之周子蓁（甲○○之妻）
    抄下車號後報警，於同日二十三時許，經警循線查獲，並當場測得其酒後吐氣所
    含酒精濃度為每公升零點九一毫克。
二、案經周子蓁訴由嘉義縣警察局民雄分局報請臺灣嘉義地方法院檢察署檢察官偵查
    起訴。
        理  由
一、被告乙○○固坦承於右揭時地酒後不能安全駕駛後撞及甲○○致甲○○受傷等情
    不諱，惟矢口否認有於肇事後逃逸之事實，辯稱：其並不知到撞到人云云。然查
    ：
    （一）酒後駕車部分
          此部分事實，除據被告自白外，又被告八十九年一月二十四日二十三時二
          十二分吐氣之酒精濃度為每公升零點九一毫克，有酒精測定值表附卷可稽
          ，而依一般每公升呼氣中酒精濃度排除速率，約每小時減少零點零七五毫
          克，則其於同日十九時許之呼氣酒精濃度，約為一點二一，此有國立臺灣
          大學醫學院（八九）醫秘字第０五六號函在卷可佐，參以醫學文獻所知，
          對於呼氣酒精濃度已達每公升零點五五毫克者，眼睛機能、反應時間功能
          均有降低之情形，肇事率為一般正常人之十倍，呼氣酒精濃度超過每公升
          零點七五毫克者，呈興奮、走路不穩、咬字不清、稍有麻痹現象，而被告
          酒後吐氣酒精濃度既已高達每公升一點二一毫克，已達不能安全駕駛之程
          渡，應屬無疑。
    （二）肇事逃逸部分
          被告於前開時地酒後不能安全駕駛後撞及甲○○致甲○○受傷後逃逸之事
          實，被告於偵查時稱：「（問：為何逃逸？）緊張，且我在趕時間。」證
          人周子蓁於警訊時稱：「該肇事之車號ＳＢ─二四六七自小客車撞倒我先
          生甲○○後有將車子停一下，人沒有下車，但知道撞倒我先生受傷確將車
          加速開離現場未處理：：該駕駛者肇事逃逸現場，確定他有看見我先生受
          傷，但卻不處理而逃逸但我有記下車號」，此外，尚有財團法人嘉義基督
          教醫院嘉市衛醫字第四一二號診斷證明書一紙、照片十六禎在卷可佐，又
          有車燈碎片一包扣案足證，再參酌被告車輛之損毀程度，其於撞及甲○○
          及甲○○之車輛應造成相當之巨響，被告無法推委不知。雖被告於本院翻
          異前詞，辯稱並非故意逃逸云云，無非空言巧飾，不足採信。本件事證明
          確，被告犯行堪認定。
二、核被告所為，係犯刑法第一百八十五條之三之服用酒類，不能安全駕駛動力交通
    工具而駕駛罪，及同法第一百八十五條之四之駕駛動力交通工具肇事，致人傷而
    逃逸罪。所犯前開二罪，犯意各別，行為互異，應予分論併罰。爰審酌被告之生
    活狀況、酒後肇事之程度、所生危害及犯罪後已與被害人達成和解（此有雲林縣
    土庫鎮調解委員會調解筆錄一紙在卷可按）等一切情狀，分別量處如主文所示之
    刑，並定其應執行之刑。末查被告前此未曾受有期徒刑以上刑之宣告，有被告全
    國前案紀錄表一份在卷可憑，偶一時失慮，致罹刑典，且犯後已賠償被害人損害
    ，悔意甚殷，經此科刑教訓，日後當知警惕而無再犯之虞，因認其所受上開刑之
    宣告，以暫不執行其刑為當，併予宣告緩刑五年，以啟自新。
三、公訴意旨另以：乙○○於前揭時地酒醉駕車，於同日二十一時十五分許，於駕車
    行經嘉義縣民雄鄉○○路○段一○一號前，應注意車前狀況，且依當時情形，並
    無不能注意情事，竟疏未注意，其車撞及停放於路旁之車牌號碼ＪＷ－九四三０
    號自用小貨車，及正欲打開車門上車之甲○○，致甲○○受有顏面多處撕裂傷，
    因認被告涉有刑法第二百八十四條第一項前段之過失傷害罪嫌云云。
四、惟按告訴乃論之罪，告訴人於第一審辯論終結前得撤回其告訴，又告訴經撤回者
    ，應諭知不受理之判決，刑事訴訟法第二百三十八條第一項、第三百零三條第三
    款分別定有明文。經查此部分起訴書認係觸犯刑法第二百八十四條第一項前段之
    罪，依同法第二百八十七條之規定，須告訴乃論。茲據告訴人等撤回其告訴，此
    有雲林縣土庫鄉調解委員會調解錄在卷可稽，依照上述之說明，自應諭知不受理
    之判決。
據上論斷，應依刑事訴訟法第二百九十九條第一項前段、第三百零三條第三款、刑法
第一百八十五條之三、第一百八十五條之四、第七十四條第一款、第五十一條第五款
，罰金罰鍰提高標準條例第一條前段，判決如主文。
本案經檢察官游悅晨到庭執行職務。
中    華    民    國    八十九    年       七       月         六      日
                            臺灣嘉義地方法院刑事第二庭
                                審判長  法  官    趙  文  淵
                                        法  官    許  兆  慶
                                        法  官    康  存  真
右正本證明與原本無異。
如不服本判決，應於判決送達後十日內向本院提出上訴狀( 應附繕本 )。
中    華    民    國    八十九    年       七       月         六      日
                                        書記官    胡  祥  生
附錄：本案論罪科刑法條全文
刑法第一百八十五條之三：


司法院資訊處製作；財團法人民間司法改革基金會備份。
